vi: Phần cứng > Nguồn & Cấp điện > Đầu nối và đầu bắt dây: Đầu nối đầu mút; Đầu cuối vòng; Đầu cáp nhiều lõi
es: Bricolaje > Suministros eléctricos > Conectores y terminales de cables: Conectores de tope; Terminales de anillo; Terminales de pala
hu: Hardver > Tápellátás és elektromos kellékek > Drótkivezetések és csatlakozók: Összekötő csatlakozók; Csengetési terminálok; Villaterminálok
fr: Quincaillerie > Accessoires électriques > Bornes et connecteurs de fils électriques: Connecteurs bout à bout; Bornes à anneau; Bornes à fourche
th: ฮาร์ดแวร์ > อุปกรณ์ที่ใช้ไฟฟ้า > เต๋าหรือตลับต่อและปิดสายไฟ: ข้อต่อสาย; หางปลากลม; หางปลาหัวแฉก
ro-RO: Feronerie > Articole și consumabile de alimentare și electrice > Borne și conectori pentru cabluri: Conectori presiune directă; Borne circulare; Borne cu două capete
de: Heimwerkerbedarf > Elektrobedarf > Kabelanschlüsse & Steckverbinder: Stoßverbinder; Geschlossene Kabelschuhe; Flachsteckhülse
en: Hardware > Power & Electrical Supplies > Wire Terminals & Connectors: Butt Connectors; Ring Terminals; Spade Terminals
sl-SI: Gradbena oprema > Napajanje in električna oprema > Žične sponke in priključki: Kabelski kontakti; Obročni priključki; Viličasti priključki
tr: Hırdavat > Elektrik Sarf Malzemeleri > Kablo Sonlandırıcılar ve Konektörler: Uç Konnektörleri; Halka Klemensleri; Maça Klemensleri
zh-TW: 硬體 > 供電用品 > 電線接頭端子和連接器: 對接接頭; 環形端子; 鏟形端子
sk-SK: Náradie > Dodávka elektrickej energie > Káblové terminály a konektory: Valcové spojky; Prstencové terminály; Vidlicové terminály
bg-BG: Железария > Захранване и електрически консумативи > Кабелни обувки и конектори: Кабелни връзки; Кръгли кабелни обувки; Кабелни обувки тип „вилица“
pt-PT: Equipamento > Artigos de potência e alimentação elétrica > Terminais e conectores de fio: Conectores de topo; Terminais redondos; Terminais em espada
pt-BR: Ferragens > Suprimentos elétricos > Conectores e terminais de cabos: Conectores de topo; Terminais de anel; Terminais de pá
cs: Kutilství a řemeslo > Elektroinstalace > Koncovky a konektory: Tepelně smrštitelné konektory; Očkové konektory; Kabelové vidlice
nb: Maskinvare > Strøm- og elektrisk utstyr > Ledningsterminaler og -tilkoblinger: Baktilkoblinger; Ringterminaler; Spadeterminaler
pl: Sprzęt > Materiały elektryczne > Końcówki, zaciski i złączki: Złącza doczolowe; Zaciski oczkowe; Zaciski widełkowe
ko: 철물 > 전원/전기 용품 > 전선 단자/접속자: 버트 커넥터; 링 단자; 스페이드 단자
it: Articoli di ferramenta > Forniture elettriche > Connettori e terminali cavo: Connettori di testa; Terminali ad anello; Terminali a forcella
zh-CN: 五金/硬件 > 电动/电气用品 > 接线端子和电线连接头: 对接连接头; 环形接线端子; 扇形接线端子
el: Υλικά κατασκευών > Παροχή ρεύματος & ηλεκτρικά εξαρτήματα > Ακροδέκτες & σύνδεσμοι καλωδίων: Συνδέσεις άκρων; Τερματικά δακτυλίων; Τερματικά Spade
hr-HR: Željezarija > Elektroinstalacijska oprema > Žičani terminali i konektori: Čeone spojnice; Prstenaste obujmice; Viličaste obujmice
fi: Rakentaminen > Teholähteet ja sähkötarvikkeet > Johtojen rengas- ja kaapeliliittimet: Jatkoliittimet; Rengasliittimet; Haarukkaliittimet
ru: Оборудование и технические изделия > Системы электроснабжения > Гильзы и наконечники для проводов: Соединительные гильзы; Кольцевые наконечники; Вилочные наконечники
sv: Metallprodukter > Eltillbehör > Trådklämmor och -förbindare: Buttkoppling; Ringterminaler; Spadterminaler
nl: Bouwmaterialen > Energie- en elektriciteitsbenodigdheden > Kabelschoenen en -stekkers: Stootstekkers; Ringschoenen; Spadeschoenen
da: Isenkram > Eludstyr > Forbindelsesklemmer: Endeforbindere; Ringterminaler; Spadeterminaler
lt-LT: Techninė įranga > Elektros reikmenys > Laidų gnybtai ir jungtys: Suspaudžiamosios jungtys; Žiediniai antgaliai; Šakutiniai antgaliai
ja: DIY用品 > 電力供給装置 > ケーブル端子・コネクター: バットコネクター; リング端子; スペード端子